臺灣臺南地方法院刑事判決
111年度訴字第1016號
公  訴  人  臺灣臺南地方檢察署檢察官
被      告  周振佳



上列被告因違反毒品危害防制條例案件，經檢察官提起公訴（11
1年度偵字第9714號），被告於準備程序中就被訴事實為有罪之
陳述，經本院合議庭裁定由受命法官獨任進行簡式審判程序，並
判決如下
    主  文
周振佳持有第二級毒品純質淨重二十公克以上，處有期徒刑柒月
。扣案第二級毒品大麻(驗餘淨重六０點五六公克，含包裝袋貳只
)沒收銷燬；扣案大麻煙草磨碎機壹台沒收之。
    事  實
一、周振佳明知大麻係毒品危害防制條例第2條第2項第2款所列
    管之第二級毒品，不得非法持有，竟為供己施用，基於持有
    第二級毒品甲基安非他命純質淨重20公克以上之犯意，於民
    國111年4月12日10時許前一週內某時，在屏東縣屏東市崇盛
    路上某處，以新臺幣(下同)3萬元之價格，向姓名年籍不詳
    、綽號「老鼠」之成年男子，購入第二級毒品大麻(毛重66.
    81公克，淨重60.58公克，驗餘淨重60.56公克)，而非法持
    有第二級毒品大麻純質淨重20公克以上。嗣於同年4月12日1
    0時許，為警方持搜索票，在臺南市○○區○○路000○00號執行
    搜索後，在該處2樓扣得上開大麻及大麻煙草磨碎機1台，始
    知上情。
二、案經臺南市政府警察局第一分局(下稱第一分局)報請臺灣臺
    南地方檢察署檢察官偵查起訴。
    理  由
一、本件被告周振佳所犯為死刑、無期徒刑、最輕本刑為3年以
    上有期徒刑以外之罪，其於準備程序進行中，就被訴事實為
    有罪之陳述，經受命法官告知簡式審判程序之旨，並聽取公
    訴人、被告之意見後，由本院合議庭依刑事訴訟法第273條
    之1第1項規定，裁定改由受命法官獨任進行簡式審判程序。
    又依同法第273之2之規定，本件簡式審判程序之證據調查，
    不受同法第159條第1項、第161條之2、第161條之3、第163
    條之1及第164條至第170條規定之限制，合先敘明。
二、上揭犯罪事實，業據被告於警詢及本院審理時坦承不諱，並
    有本院111年聲搜字第361號搜索票、第一分局搜索扣押筆錄
    、扣押物品目錄表、搜索現場及扣押物品照片15張、法務部
    調查局濫用藥物實驗室111年5月25日調科壹字第1112301022
    0號鑑定書1份在卷可稽，足認被告之自白與事實相符，可信
    為真實。本案事證明確，被告犯行堪以認定，應依法論科。
三、論罪科刑：
(一)按毒品危害防制條例第2條第2項第2款所稱之「大麻」，係
    指「不包括大麻全草之成熟莖及其製品（樹脂除外）及由大
    麻全草之種子所製成不具發芽活性之製品」而言；準此，該
    所謂「大麻」，即除上揭全草之成熟莖及其樹脂外之製品、
    種子所製成不具發芽活性之製品以外，其餘任何部位要均屬
    之。故同條例第11條第4項所定「持有第二級毒品純質淨重2
    0公克以上」者，其中「純質淨重」，於「大麻」之情形，
    係指大麻全草之上開部分之淨重之謂（最高法院101年度台
    上字第1771號判決意旨參照）。經查，本件被告持有經扣案
    之煙草檢品，經檢驗均含第二級毒品大麻成分，秤得毛重66
    .81公克，淨重60.58公克，驗餘淨重60.56公克，有法務部
    調查局濫用藥物實驗室111年5月25日調科壹字第1112301022
    0號鑑定書在卷可佐（見偵卷第71頁），揆諸上開說明，本
    件被告所持有之大麻淨重部分，即可作為其持有大麻之純質
    淨重之認定。
(二)核被告所為，係犯毒品危害防制條例第11條第4項之持有第
    二級毒品純質淨重20公克以上罪。被告自購得大麻時起至為
    警搜索查獲時止，犯罪行為均在繼續中，為繼續犯，應論以
    一罪。
(三)爰審酌被告明知毒品為法令規範之違禁物品，竟仍非法持有
    ，破壞社會秩序，且本案大麻數量非少，危害社會程度更為
    嚴重，所為實屬不該。另衡及被告犯後坦承犯行，並考量其
    犯罪之動機、目的、手段、持有毒品之數量，被告之素行(
    見卷附臺灣高等法院被告前案紀錄表)及其自述高職畢業之
    智識程度、之前從事鑿井工作，需扶養父母親(本院卷第56
    頁)等一切情狀，量處如主文所示之刑。。
四、沒收：
(一)扣案第二級毒品大麻(驗餘淨重60.56公克)，為本案查獲被
    告持有之第二級毒品，應依毒品危害防制條例第18條第1項
    前段之規定，沒收銷燬之。另包裝上開大麻之包裝袋貳個，
    因其上殘留之毒品難以析離，且無析離之實益與必要，應視
    同毒品，併予沒收銷燬。此外，上述毒品鑑驗耗用之毒品既
    已滅失，自無庸宣告沒收或沒收銷燬之，附予指明。
(二)扣案大麻煙草磨碎機1台，為被告所有，為持有上開大麻之
    工具，業經被告坦承不諱(偵卷第50頁)，並有扣案物照片1
    張可查，依刑法第38條第2項前段規定宣告沒收。
(三)其餘捲煙器、大麻煙斗、大麻吸食器各1個、煙油5盒、電子
    煙吸食器1支(其內含大麻煙油)、不明藥丸2顆(經鑑定含第
    三級毒品成分)等扣案物，均無證據顯示與本案持有大麻行
    為相關，應認與被告本案犯行無涉，尚無從宣告沒收。
據上論斷，應依刑事訴訟法第273條之1第1項、第299條第1項前
段（依判決精簡原則，僅記載程序法條），判決如主文。
本案經檢察官李宗榮提起公訴，檢察官黃信勇到庭執行職務。
中　　華　　民　　國　　111 　年　　10　　月　　19　　日
                  刑事第十三庭  法  官  李音儀
以上正本證明與原本無異。
如不服本判決應於收受本判決後20日內向本院提出上訴書狀，並
應敘述具體理由。其未敘述上訴理由者，應於上訴期間屆滿後20
日內向本院補提理由書狀（均須按他造當事人之人數附繕本）「
切勿逕送上級法院」。 
　　　　　　　　　　　　　　　　書記官  陳怡蓁
中　　華　　民　　國　　111 　年　　10　　月　　19　　日
附錄本案論罪科刑之法條全文：
毒品危害防制條例第11條第4項
持有第二級毒品純質淨重二十公克以上者，處6月以上5年以下有
期徒刑，得併科新臺幣70萬元以下罰金。